【裁判字號】    90,易,2362
【裁判日期】    900911
【裁判案由】    竊盜
【裁判全文】
臺灣板橋地方法院刑事判決                          九十年度易字第二三六二號
    公  訴  人  臺灣板橋地方法院檢察署檢察官
    被      告  丙○○
                甲○○
右列被告等因竊盜案件，經提起公訴（九十年度偵字第四四九九號），爰判決如左：
    主  文
丙○○共同竊盜，處有期徒刑肆月，如易科罰金，以參佰元折算壹日，緩刑參年。
甲○○共同竊盜，累犯，處有期徒刑伍月，如易科罰金，以參佰元折算壹日。
    事  實
甲○○曾因違反麻醉藥品管理條例案件，於民國（下同）八十五年間經判決有期徒刑
三月確定，甫於同年四月二十九日易科罰金執行完畢，甲○○與丙○○原均受僱於乙○○（原名曾森付）分別擔任挖土機司機、卡車司機，均明知乙○○所有之型號ＴＯ
ＰＡ９００、編號ＳＩＮＯ００３號破碎機一台平日存放於台北縣土城市○○路八十
五號倉庫內，竟共同意圖為自己不法之所有，由甲○○以新台幣（下同）四萬元之代
價，委託丙○○於八十八年十二月十五日晚間八時許徒手竊取該破碎機，得手後以卡
車載運至甲○○位於苗栗縣頭城鎮流東里六鄰六十二號之住處，嗣二人均於八十九年
六月間離職，乙○○心生懷疑，即私下察訪，並於九十年一月九日前往甲○○嗣後之
工作地點查看，果然發現甲○○將上開破碎機放置於其工作之桃園縣龜山鄉○○路○
段一六六號工地，而報警查獲，經偵查起訴。
    理  由
一、右揭事實業據被告丙○○坦承不諱，供述：我與甲○○同事一、兩年，當時我票
    借別人用，負債是由曾老闆先幫我墊付，再從薪水裡面扣，所以我每個月只拿到
    一、兩萬元的薪水，很缺錢用，所以才依照甲○○的建議，由他給我四萬元酬金
    ，要我去偷破碎機，並載到他苗栗老家給他，我並不是與曾老闆有何不愉快，只
    是經濟狀況不好才出此下策等語；被告被告甲○○則否認竊盜犯行，辯稱：我在
    乙○○的工地作了四年多，從來沒有看過那台破碎機，是丙○○偷來說要寄放在
    我苗栗老家，我想我們是好朋友，他不會害我，就讓他放，他說要借四萬元，用
    破碎機作擔保，後來也是丙○○要我先把破碎機搬到桃園的工地，好讓他載回去
    ，因為他嫌苗栗比較遠云云。惟查：證人乙○○到庭結證稱：破碎機本來放在我
    學士路的倉庫，被告二人本來都受僱於我，他們兩人都有看過破碎機，也都知道
    是我的；因為我的倉庫外人不可能進去，且他二人在失竊後半年左右都離職，所
    以我懷疑，就到甲○○後來工作的地點去看，就看到我的破碎機放在他的工地，
    甲○○本來是挖土機司機，丙○○是卡車司機等語（見審理筆錄），與其警訊中
    所述情節相符，應堪採信。被告二人既原均受僱於被害人乙○○，對於乙○○擁
    有該台破碎機之事實，應無不知之理；又丙○○係一卡車司機，其工作之屬性並
    不需要破碎機，被告甲○○亦自承從未看過丙○○使用、擁有該台破碎機，是被
    告甲○○所辯以為破碎機係被告丙○○所有，拿來擔保債務之用，不知道丙○○
    竊取老闆的破碎機云云，尚難採信，應以被告丙○○所述情節較為可採。此外，
    復有贓物認領保管單、進口報單各乙紙附卷可稽，被告二人之犯行堪予認定。
二、被告二人均係犯刑法第三百二十條第一項之竊盜罪。二人約定由甲○○以四萬元
    之代價，推由丙○○前往竊取，並交給甲○○使用，顯有犯意之聯絡及行為之分
    擔，應依刑法第二十八條規定之共同正犯論處。又被告甲○○曾受有期徒刑之執
    行完畢，有刑案資料查註紀錄表可參，五年內再犯本件有期徒刑以上之罪，為累
    犯，應依刑法第四十七條規定，加重其刑。爰依刑法第五十七條之規定，審酌被
    告二人貪圖小利之犯罪動機、目的、手段，及其品性、生活狀況、智識程度、破
    碎機一台價值三十萬元，犯罪所生之損害非輕，及被告丙○○犯罪後坦承犯行，
    尚知悔悟，被告甲○○則否認犯行，態度不佳等一切情狀，分別量處如主文所示
    之刑，並依修正後對被告較為有利之刑法第四十一條第一項之規定，諭知易科罰
    金之折算標準。末查：被告丙○○前未曾受有期徒刑以上刑之宣告，因一時失慮
    ，偶罹刑典，事後已坦承犯行，深具悔意，經此刑之宣告後，應知警惕而無再犯
    之虞，本院因認暫不執行其刑為當，予以宣告緩刑三年，用啟自新。
據上論斷應依刑事訴訟法第二百九十九條第一項前段，刑法第二條第一項前段、第二
十八條、第三百二十條第一項、第四十七條、第七十四條第一款，罰金罰鍰提高標準
條例第一條前段、第二條，判決如主文。
中      華      民      國    九十      年      九      月    十一    日
                                          法  官    蕭  一  弘
右正本證明與原本無異。
如不服本判決，應於判決送達後十日內，向本院提出上訴狀。
                                          書記官    郭  玉  芬
中      華      民      國    九十      年      九      月    十三    日
附錄法條
刑法第三百二十條
意圖為自己或第三人不法之所有，而竊取他人之動產者，為竊盜罪，處五年以下有期
徒刑、拘役或五百元以下罰金。
意圖為自己或第三人不法利益，而竊佔他人之不動產者，依前項之規定處斷。
前二項之未遂犯罰之。


司法院資訊處製作；財團法人民間司法改革基金會備份。
